【裁判字號】    98,簡抗,3
【裁判日期】    981027
【裁判案由】    拆屋還地
【裁判全文】
臺灣嘉義地方法院民事裁定  98年度簡抗字第3號
抗  告  人  辛○○
            子○○
            丑○○
            癸○○
            壬○○
上  五  人
訴訟代理人  庚○○
相  對  人  甲○○
            己○○
            丁○○
            戊○○○
            丙○○
            乙○○○○○○○
上列抗告人因與相對人甲○○等人間請求拆屋還地事件，對於中
華民國98年9 月8 日本院所為裁定提起抗告，本院裁定如下：
    主  文
抗告駁回。
抗告費用新臺幣壹仟元由抗告人負擔。
    理  由
一、按對於法院所為之裁定聲明不服，應依抗告程序為之，故當
    事人對於裁定，如於抗告期間內以書狀向法院表示不服之意
    旨，縱該書狀內未用抗告名稱，仍應以提起抗告論。最高法
    院97年台抗字第757 號判決可資參照。又若提起再抗告後，
    原第二審法院復以再抗告不合法為理由，為駁回再抗告之裁
    定，則該裁定雖亦係對於抗告事件為之，但非出於管轄抗告
    之直接上級法院之地位而為，自非抗告法院之裁定。此時，
    只能對之提起抗告，而不能對之提起再抗告（王甲乙、楊建
    華、鄭健才合著，民事訴訟法新論第702 頁參照）。本件抗
    告人不服原法院於民國98年7 月1 日所為98年度朴簡字第79
    號駁回原告之訴裁定，提起抗告，經抗告法院即原法院合議
    庭於同年8 月24日以98年度簡抗字第3 號裁定駁回其抗告後
    ，抗告人仍為不服，提起再抗告，復經原第二審法院於同年
    9 月8日 以再抗告不合法為由，予以裁定駁回。此項駁回再
    抗告之裁定，係原第二審法院所自為之裁定，抗告人於同年
    9 月18 日 對之聲明不服，既係對原第二審法院自為之裁定
    抗告，雖其提出之抗告狀載為「再抗告」，依首揭說明，仍
    應以提起抗告論，此項抗告應由本院裁定，合先敘明。
二、抗告意旨略以：
(一)、原承審法官書記官違背法律、圖利相對人、對抗告人不公，
    爰依民事訴訟法第486 條規定，提出抗告。
(二)、前案判決測量有誤，請求法院廢棄原判決，還抗告人公道與
    權益。
(三)、坐落嘉義縣太保市○○段1340地號土地（下稱系爭土地）原
    為抗告人辛○○、子○○、丑○○及訴外人蔡嚴枝共有，蔡
    嚴枝業於93年11月30日死亡，其應有部分由繼承人即抗告人
    癸○○、壬○○共同繼承，而坐落龍潭段1362-6、1362-1、
    1362-2、1362-3、1362-4、1362-5地號土地，則分別為相對
    人甲○○、己○○即陳淑卿、丁○○、戊○○○、丙○○、
    乙○○○○○○○所有，因相對人等之地上建物，無權佔用
    系爭土地，爰依民法第767 條之規定，訴請拆屋還地。
三、按對於財產權訴訟之第二審判決，如因上訴所得受之利益，
    不逾新台幣（下同）100 萬元者，不得上訴。前項所定數額
    ，司法院得因情勢需要，以命令減至50 萬元，或增至150萬
    元；又按不得上訴於第三審法院之事件，其第二審法院所為
    裁定，不得抗告，民事訴訟法第466條第1項、第3項、第484
    條第1項分別定有明文。而民事訴訟法第466條第1 項所定上
    訴第三審之利益額數，業於91年1月29日提高為150萬元（91
    院台廳民一字第03075 號）。前開規定，再抗告準用之。民
    事訴訟法第495 條之1 第2 項亦有明文。經查，本件抗告人
    於原審訴請相對人拆屋還地事件，其訴訟標的金額為10萬元
    ，屬於不得上訴第三審法院之事件，抗告法院於同年8 月24
    日所為第二審裁定自屬不得再抗告之裁定，揆之上開說明，
    抗告人所提再抗告，應屬不合法，原第二審法院於同年9 月
    8 日裁定駁回抗告人之再抗告，經核於法並無不合。又抗告
    意旨泛指原審法院違法圖利他人、原審判決測量有誤云云，
    惟仍屬對認定事實當否之問題為爭執，核與前揭抗告程序要
    件、是否符合抗告第三審利益數額無涉，本件抗告自難認為
    有理由，應予駁回。
四、據上論結，本件抗告為無理由，依民事訴訟法第495 條之1
    第1 項、第444 條第1 項前段、第95條、第78條，裁定如主
    文。
中    華    民    國    98    年    10    月    27    日
                民事第二庭審判長法  官   曾文欣
                                法  官   陳思睿
                                法  官   林中如
以上正本係照原本作成。
本件不得再為抗告。
中    華    民    國    98    年    10    月    28    日
                                書記官   李彩娥


司法院資訊處製作；財團法人民間司法改革基金會備份。
